【裁判字號】    88,上易,463
【裁判日期】    890306
【裁判案由】    詐欺
【裁判全文】
臺灣高等法院臺中分院刑事判決              八十八年度上易字第四六三號
    上  訴  人
    即  自訴人  政仁股份有限公司
                政隆企業股份有限公司
    共同代表人  乙○○
    被      告  甲○○
右上訴人因被告詐欺案件，不服台灣台中地方法院八十七年度自緝字第七七○號中華
民國八十七年十二月二十九日第一審判決，提起上訴，本院判決如左：
    主      文
上訴駁回。
    理      由
一、本案經本院審理之結果，認第一審判決以被告甲○○被訴之犯罪不能證明，予以
    諭知無罪，並無不當，應予維持，並引用第一審判決書記載之理由及證據（如附
    件）。
二、自訴人上訴意旨仍執前詞，指摘原審判決不當，經核非有理由，應駁回其上訴。
據上論斷，應依刑事訴訟法第三百六十八條、第三百七十三條，判決如主文。
中      華      民      國    八十九     年       三      月     六     日
                                  臺灣高等法院臺中分院刑事第四庭
                                        審判長法  官  吳  重  政
                                              法  官  黃  日  隆
                                              法  官  胡  國  棟
右正本證明與原本無異。
不得上訴。
                                             書記官  吳  麗  慧
中      華      民      國    八十九     年       三      月    八      日
                                                                        Ｈ
台灣台中地方法院刑事判決                        八十七年度自緝字第七七號
    自  訴  人  政仁股份有限公司
                        設彰化市○○里○○路九三巷二六號
                政隆企業股份有限公司
                        設彰化市○○里○○路九三巷二六號
    共同代表人  乙○○  住同右
    被      告  甲○○  男四十九歲（民國○○○年○○月○○日生）
                        住台北縣中和市○○里○○路○段五四巷九弄二號
                        居台北市○○○路二二巷六弄一號三樓
                        身分證統一編號：Ｓ一一二五七七六號
右列被告因詐欺案件，經自訴人提起自訴，本院判決如左：
    主  文
甲○○無罪。
    理  由
一、自訴意旨如附件狀所記載。
二、按犯罪事實應依證據認定之，無證據不得推定其犯罪事實；不能證明被告犯罪者
    ，應諭知無罪之判決，刑事訴訟法第一百五十四條、第三百零一條第一項分別定
    有明文。又刑事訴訟法上所謂認定犯罪事實之證據，係指足以認定被告確有犯罪
    行為之積極證據而言，該項證據自須適合於被告犯罪事實之認定，始得採為斷罪
    資料（參照最高法院二十九年上字第三一０五號判例），另事實之認定，應憑證
    據，如未能發現相當證據，或證據不足以證明，自不得以推測或擬制之方法，以
    為裁判基礎（參照最高法院四十年台上字第八六號判例）。而刑法第三百三十九
    條第一項之詐欺取財罪，必須行為人自始基於不法所有之意圖，以詐術使人交付
    財物，始能構成。
三、訊據被告甲○○堅決否認涉有右揭詐欺犯行，辯稱：伊係於八十五年農曆過年前
    任職統輪企業股份有限公司廠長，原則上公司所有之款項，均由林伯虎處理，而
    訂貨均由工廠小姐發出傳單，由小姐算出公司所需的材枓，再發傳訂單等語，按
    自訴人認被告涉有右揭犯行無非以被告明知公司已跳票仍訂貨，且統輪企業股份
    有限公司以陳勝清及李永仁所簽發之支票均未兌現，而統輪企業股份有限公司以
    假名向自訴人訂貨，並於小量進貨後，取得自訴人之信任後隨即大量進貨，而於
    取得貨物後即逃匿無蹤，為其要論據。惟查：、自訴代理人謝慧敏律師於本院
    八十七年八月十九日審理時即指稱：甲○○也是以其本名與我們交易，八十五年
    九月寫保證書時，也是以其本名寫保證書，我們不知甲○○是否是人頭等語，核
    與甲○○於同日在本院審理時供稱：伊係以本名與自訴人交易等語相符，從而自
    訴人認被告係以假名與其交易云云，即非可採。、同案被告林伯虎於本院八十
    七年八月十九日審理時供稱：甲○○對公司資金往來情形均不知情等語，另於本
    院八十七年十二月二十二日審理時供稱：甲○○是伊請來擔任廠長，錢與接單部
    分，甲○○均不處理，甲○○只負責生產及訂貨，且訂貨以後，再由伊決定等語
    ，而另一同案被告陳勝清亦於本院八十七年度自緝字第五一二號案審理時供稱：
    公司之業務實際上均由林伯虎處理等語，核與甲○○前開辯稱：原則上公司所有
    之款項，均由林伯虎處理等語相符，再按本件被告僅為統輪企業股份有限公司之
    廠長，並非調度公司資金之負責人，且對於公司訂貨事宜並無最後決定權，其最
    後決定權，仍掌控於林伯虎之手，此據林伯虎供述明確，則縱認本件統輪企業股
    份有限公司向自訴人訂貨，有先小量後再大量之事實，應係出於林伯虎之決定始
    然，尚難認與甲○○有關。參諸上開自訴代理人謝慧敏律師指稱：甲○○係以真
    名與自訴人交易，且以真名為保證，且伊等不知甲○○是否人頭等語，果被告知
    悉公司已有退票，被告至愚斷無以真名為保證人而與統輪企業股份有限公司負連
    帶保證責任之理，是被告確僅負責生產及訂貨方面之事務，對於資金及接單方面
    ，應無從知悉至明，從而自訴人以甲○○明知公司退票而仍訂貨顯已涉有詐欺犯
    行，亦有誤會。此外復查無其他積極確切之證據，足以證明被告有意圖為自己不
    法所有之詐欺犯行，本件被告之詐欺犯行顯不能證明，依照首揭說明，自應諭知
    無罪之判決。
據上論斷，應依刑事訴訟法第三百四十三條、第三百零一條第一項，判決如主文。
中     華      民       國       八十七     年     十二    月  二十九  日
                                      臺灣臺中地方法院刑事第四庭
                                          法  官  胡  忠  文
右正本證明與原本無異。
如不服本判決，應於判決送達後十日內向本院提出上訴狀，上訴於臺灣高等法院臺中
分院( 須附繕本 )。
                                          書記官
中     華      民       國       八十七     年     十二    月  二十九  日


司法院資訊處製作；財團法人民間司法改革基金會備份。
